【裁判字號】    97,易,2028
【裁判日期】    970908
【裁判案由】    毒品危害防制條例
【裁判全文】
臺灣臺北地方法院刑事判決              97年度易字第2028號
公  訴  人  臺灣臺北地方法院檢察署檢察官
被      告  甲○○
                    3樓
                    號1樓
上列被告因違反毒品危害防制條例案件，經檢察官提起公訴（97
年度毒偵字第1780號），被告於準備程序中就被訴事實為有罪之
陳述，經當庭裁定改用簡式審判程序，本院判決如下：
    主  文
甲○○施用第二級毒品，累犯，處有期徒刑伍月，如易科罰金，
以新臺幣壹仟元折算壹日。扣案之第二級毒品甲基安非他命1 小
包（驗餘淨重零點壹伍壹捌公克）沒收銷燬之，及扣案甲基安非
他命外包裝袋壹個沒收。
    事  實
一、甲○○因施用毒品案件，經本院以91年度毒聲字第1493號裁
    定令入臺灣臺北戒治所施以強制戒治後，因認無繼續戒治之
    必要，經本院以92年度毒聲字第199 號裁定停止戒治，所餘
    戒治期間付保護管束，至92年7 月19日保護管束期滿未經撤
    銷視為執行完畢，而經臺灣臺北地方法院檢察署檢察官以92
    年度戒毒偵字第152 號為不起訴處分。另曾因違反麻醉藥品
    管理條例案件，經臺灣高等法院以86年度上訴字第2379號判
    決判處有期徒刑6 年確定；曾因違反麻醉藥品管理條例及藥
    事法案件，經最高法院以85年度臺上字第4813號判決各判處
    有期徒刑6 月確定，嗣經臺灣高等法院96年度聲減字第622
    號裁定各減刑為有期徒刑3 月；曾因違反肅清煙毒條例案件
    ，經臺灣高等法院以86年度上訴字第3391號判決判處有期徒
    刑2 年2 月確定，嗣經臺灣高等法院96年度聲減字第622 號
    裁定減為有期徒刑1 年1 月，且臺灣高等法院96年度聲減字
    第622 號裁定並就上開各罪，定其應執行刑為7 年7 月確定
    ，甫於96年7 月16日縮刑期滿，執行完畢出監。詎仍不知悔
    改，明知甲基安非他命業經公告列為毒品危害防制條例第2
    條第2 項之第2 級毒品，不得非法持有、施用，於上開強制
    戒治執行期滿日之5 年內，竟基於施用第2 級毒品甲基安非
    他命之犯意，於97年5 月5 日中午某時，在位於臺北市○○
    區○○路2 段320 巷66之1 號3 樓之住處內，以燒烤玻璃球
    之方式施用第2 級毒品甲基安非他命1 次，並將用畢之上開
    玻璃球丟棄。嗣經警於97年5 月9 日中午12時10分於臺北市
    萬華區○○街160 巷26弄18號前實行盤查，扣得其所有且供
    施用之甲基安非他命1 小包（驗餘淨重0.1518公克），並經
    採集其尿液送驗後，呈現甲基安非他命陽性反應，始悉上情
    。
二、案經臺北市政府警察局萬華分局報告臺灣臺北地方法院檢察
    署檢察官偵查起訴，因甲○○於準備程序中就犯罪事實為有
    罪陳述，經裁定依簡式審判程序審理。
    理  由
一、上開犯罪事實業據被告甲○○坦承不諱，且將其於上開時、
    地為警查獲後，經警對其所採得之尿液送交鑑驗結果，確呈
    甲基安非他命陽性反應，此有臺灣尖端生技醫藥股份有限公
    司97年5 月22日濫用藥物檢驗報告1 份在卷可稽（見臺灣臺
    北地方法院檢察署97年度毒偵字第1780號偵查卷，下稱偵卷
    第48頁），並扣得甲基安非他命1 包（驗餘淨重0.1518公克
    ），亦有交通部民用航空局航空醫務中心97年5 月19日毒品
    鑑定書附卷可佐（見偵查卷宗第51頁），足證被告任意性自
    白與事實相符，事證明確，犯行堪以認定，應予依法論科。
二、被告曾因施用毒品案件，經本院以91年度毒聲字第1493號裁
    定令入臺灣臺北戒治所施以強制戒治後，因認無繼續戒治之
    必要，經本院以92年度毒聲字第199 號裁定停止戒治，所餘
    戒治期間付保護管束，至92年7 月19日保護管束期滿未經撤
    銷視為執行完畢，而經臺灣臺北地方法院檢察署檢察官以92
    年度戒毒偵字第152 號為不起訴處分，有臺灣高等法院被告
    前案紀錄表1 份在卷可參（見本院卷第4 頁至第17頁），是
    被告在其上開違反毒品危害防制條例案件之強制戒治程序執
    行完畢釋放後，5 年以內再犯本件施用第2 級毒品之罪甚明
    ，故依照毒品危害防制條例第20條第3 項規定之反面解釋，
    本件被告已無再先施以觀察、勒戒及強制戒治之必要，附此
    說明。
三、按施用甲基安非他命後會影響記憶能力及自主神經系統，判
    斷力及意志力亦均受限制，甚至引起精神錯亂，並具有成癮
    性、濫用性，戒解不易，嚴重戕害人之身心健康，危害社會
    ，故依據毒品危害防制條例第2 條第2 項第2 款列為第2 級
    毒品，不得非法施用、持有。是核被告所為，係犯毒品危害
    防制條例第10條第2 項之施用第2 級毒品罪。被告持有第2
    級毒品之低度行為，為施用第2 級毒品之高度行為所吸收，
    不另論罪。查被告曾因違反麻醉藥品管理條例案件，經臺灣
    高等法院以86年度上訴字第2379號判決判處有期徒刑6 年確
    定；曾因違反麻醉藥品管理條例及藥事法案件，經最高法院
    以85年度臺上字第4813號判決各判處有期徒刑6 月確定，嗣
    經臺灣高等法院96年度聲減字第622 號裁定各減刑為有期徒
    刑3 月；曾因違反肅清煙毒條例案件，經臺灣高等法院以86
    年度上訴字第3391號判決判處有期徒刑2 年2 月確定，嗣經
    臺灣高等法院96年度聲減字第622 號裁定減為有期徒刑1 年
    1 月，且臺灣高等法院96年度聲減字第622 號裁定並就上開
    各罪，定其應執行刑為7 年7 月確定，甫於96年7 月16日縮
    刑期滿，執行完畢出監等情，有前開臺灣高等法院被告前案
    紀錄表在卷足徵，是被告於前次有期徒刑之執行完畢後，5
    年以內故意再犯本件有期徒刑以上之罪，為累犯，應依刑法
    第47條第1 項之規定，加重其刑。爰審酌被告前因違反毒品
    危害防制條例之施用毒品案件，經觀察、勒戒程序執行完畢
    後，仍不知戒除，又於上開時、地施用第2 級毒品、施用為
    自戕行為、所生危害尚非大，惟被告事後終坦承犯行，犯後
    態度堪稱良好等一切情狀，量處如主文所示之刑，並諭知易
    科罰金之標準。此外，扣案之第2 級毒品甲基非他命1 包（
    驗餘淨重0.1518公克），應依毒品危害防制條例第18條第1
    項前段規定沒收銷燬，至該毒品之外包裝袋1 個，為被告所
    有、保存毒品以供施用犯罪所用之物，業據被告供承在卷，
    亦應依刑法第38條第1 項第2 款規定沒收。
四、據上論斷，依刑事訴訟法第284 條之1 、第273 條之1 第1
    項、第299 條第1 項前段，毒品危害防制條例第10條第2 項
    、第18條第1 項，刑法第11條、第47條第1 項、第41條第1
    項前段、第38條第1 項前段第2 款，判決如主文。
本案經檢察官郭瑜芳到庭執行職務。
中    華    民    國    97    年    9     月   8    日
                  刑事第二庭  法  官  葉力旗
上正本證明與原本無異。
如不服本判決，應於判決送達後10日內向本院提出上訴狀 (應抄
附繕本)。
                              書記官    林碧華
中    華    民    國    97    年    9    月    8    日
附錄本案論罪科刑所依據之法條：
毒品危害防制條例第10條
施用第1級毒品者，處6 月以上5 年以下有期徒刑。
施用第2級毒品者，處3 年以下有期徒刑。


司法院資訊處製作；財團法人民間司法改革基金會備份。
